【裁判字號】    97,抗,313
【裁判日期】    970320
【裁判案由】    停止執行
【裁判全文】
臺灣高等法院民事裁定                   97年度抗字第313號
    抗  告  人  甲○○
上列抗告人因與彰化商業銀行股份有限公司等間停止執行事件，
對於中華民國96年12月19日臺灣基隆地方法院96年度執字第1255
3號裁定提起抗告，本院裁定如下：
    主  文
抗告駁回。
抗告程序費用新台幣壹仟元由抗告人負擔。
    理  由
一、強制執行程序開始後，除法律另有規定外，不停止執行。有
    回復原狀之聲請，或提起再審或異議之訴，或對於和解為繼
    續審判之請求，或提起宣告調解無效之訴、撤銷調解之訴，
    或對於許可強制執行之裁定提起抗告時，法院因必要情形或
    依聲請定相當並確實之擔保，得為停止強制執行之裁定，強
    制執行法第18條定有明文，此之法院，乃指受理前開回復原
    狀之聲請等事件之法院，而非執行法院。至於同法第13條規
    定，執行法院對於依同法第12條為聲請，聲明異議或抗告認
    為有理由時，應將原處分或程序撤銷或更正之，執行法院於
    前項撤銷或更正之裁定確定前，因必要情形或依聲請定相當
    並確實之擔保，得以裁定停止該撤銷或更正裁定之執行，則
    以執行法院已撤銷或更正原處分或程序為前提，非謂當事人
    或利害關係人依同法第12條為聲請或聲明異議時，執行法院
    即得為停止之裁定。
二、查相對人彰化商業銀行股份有限公司持對抗告人之執行名義
    ，向臺灣基隆地方法院民事執行處（下稱原法院）聲請就抗
    告人財產為強制執行，由原法院以96年度執字第12553號執
    行事件受理。另一債權人即第二順位抵押權人雙象建設股份
    有限公司（下稱雙象公司）則聲明參與分配。嗣原法院通知
    抗告人，就拍賣標的物鑑定價格表示意見，抗告人以其對相
    對人及雙象公司之債權仍有爭執，於民國96年8月16日向原
    法院民事庭提起債務人異議之訴及分配表異議之訴，且已繳
    納裁判費，依強制執行法第13條第1項之規定，聲請原法院
    撤銷估價程序，停止系爭執行事件之執行程序，而原法院並
    未撤銷或更正該估價程序等情，業據本院調取前開執行卷宗
    查明無誤，從而抗告人依同法第13條規定，聲請原法院停止
    執行，自與前開規定不合。又抗告人雖向原法院民事庭提起
    異議之訴，但未經原法院民事庭裁定停止執行，亦據本院向
    該院查明，則原法院亦無從依同院民事庭之裁定，停止本件
    之執行程序。是抗告人聲請停止本件執行程序，尚非所許，
    原法院駁回抗告人之聲請，並無不當，抗告意旨指摘原裁定
    不當，聲明廢棄，為無理由，應予駁回。
三、據上論結，本件抗告為無理由。爰裁定如主文。
中    華    民    國    97    年    3     月    20    日
                    民事第九庭
                        審判長法  官    黃熙嫣
                              法  官    陳玉完
                              法  官    呂太郎
正本係照原本作成。
本裁定除以適用法規顯有錯誤為理由，並經本院許可外，不得再
抗告。如提起再抗告，應於收受後10日內委任律師為訴訟代理人
向本院提出再抗告狀。並繳納再抗告費新台幣一千元。
中    華    民    國    97    年    3     月    21    日
                              書記官    黃千鶴


司法院資訊處製作；財團法人民間司法改革基金會備份。
